【裁判字號】    91,勞簡上,26
【裁判日期】    920310
【裁判案由】    給付薪資
【裁判全文】
臺灣高雄地方法院民事判決  九十一年度勞簡上字第二六號
    上  訴  人  甲○○
    被上訴人    吉隆汽車股份有限公司
    法定代理人  乙○○
    訴訟代理人  何曜男律師
右當事人間請求給付薪資事件，上訴人對於中華民國九十一年十月八日本院九十一年
度鳳簡字第五三四號第一審判決提起上訴，本院判決如左：
    主  文
上訴駁回。
第二審訴訟費用由上訴人負擔。
    事  實
甲、上訴人方面：
  一、聲明：
      被上訴人應給付上訴人新台幣（下同）二十一萬五千五百五十六元，及各自該
      應領薪資之翌日起至清償日止，按年息百分之五計算之利息，並陳明願供擔保
      請准宣告假執行。
  二、陳述：除引用原審判決書所載，補稱：
      伊在前訴八十九年度勞訴字第三一號時因為沒有發現該張薪資單，所以主張薪
      資是五萬七千一百四十八元等語。
  三、證據：均援用原審之立證方法。
乙、被上訴人方面：未於言詞辯論期日到庭，據其前到庭所為之陳述略以：
  一、聲明：求為判決如主文所示。
  二、陳述：均引用原審判決書所載。
  三、證據：援用原審之立證方法。
丙、本院依職權調閱本院八十九年度鳳調字第七五號、八十九年度勞訴字第三一號、
    台灣高等法院高雄分院九十年度勞上易字第六號卷宗。
    理    由
一、本件上訴人經合法通知，未於言詞辯論期日到場，核無民事訴訟法第三百八十六
    條所列各款情形，爰依到庭被上訴人之聲請，由其一造辯論而為判決。
二、被上訴人公司之法定代理人業於九十一年十二月十七日變更為乙○○，有高雄縣
    政府營利事業登記證（高縣營合字第０八八００六九七號）附卷可稽，應由其依
    法承受訴訟，合先敘明。
三、本件上訴人起訴主張伊於民國八十八年至八十九年間為被上訴人之員工，平均月
    薪為七萬二千一百七十三元，被上訴人自八十八年八月起開始短付薪資，八十八
    年八月至同年十月止短付薪資每月各一萬五千零二十五元、八十八年十一月為一
    萬九千三百九十三元、八十八年十二月至八十九年五月止每月各二萬二千零九十
    三元、八十九年六月為一萬五千零二十五元、八十九年七月為三千五百零五元，
    合計二十一萬五千五百五十六元，為此乃依法請求被上訴人給付如訴之聲明所示
    之金額及其利息等語。被上訴人則以其公司係八十八年九月二日核准設立，上訴
    人所提每月七萬二千一百七十三元薪資差額之薪資表，係八十八年七月份之薪資
    表。
    然公司在正式運作後，為保障勞工權益，薪資結構有所調整，以固定基本薪資做
    為員工薪俸之主要項目，兩者大有不同，上訴人僅以其所得額最高並含有非經常
    性收入項目之八十八年七月份薪資單做為本件請求權之基礎，自無理由，況上訴
    人自八十八年八月起至八十九年八月由被上訴人處領取薪資，竟未就此等薪資單
    提出異議，足認兩造已對該薪資結構達成合意等語資為抗辯。
四、本件上訴人主張其於八十八年七月份所領之薪資額與同年八月份之後不同之事實
    ，業據其提出薪資單數紙為證，且為被上訴人所不爭執，自堪信為真實。惟被上
    訴人則另以前揭情詞置辯，是以本件之爭執要點厥為：被上訴人自八十八年八月
    份後是否有短付薪資之情事？
五、茲就本院判斷分係論述如下：
    （一）被上訴人公司係於八十八年九月二日申請核准設立，此有經濟部公司執照
          可稽，又上訴人所提每月應領七萬二千一百七十三元之薪資表，係八十八
          年七月份之薪資表，為上訴人所不爭執，該份薪資表雖以被上訴人公司名
          義制發，惟此僅係被上訴人公司於核准設立前，暫時援用上訴人原任公司
          國通公司、盈運公司之變通方式，尚難據以認定被上訴人同意日後上訴人
          每月均可請領七萬二千一百七十三元之薪資。
    （二）依上訴人所提八十八年七月份薪資單與其他八十八年八月份以後之各紙薪
          資單相較，二者在薪資結構並不相同，即在八十八年七月份薪資單上，上
          訴人應領薪資總數為七萬二千一百七十三元，其結構為基本薪資為一萬三
          千五百元、職等薪資為七千五百元、伙食費一千八百元、福利津貼三萬四
          千三百四十八元及紅利獎金五千五百元、其他加項九千五百二十五元，可
          知上述非經常性給付之福利津貼、紅利獎金共達三萬九千三百四十八元（
          即３４３４８＋５５００＝３９３４８元），已占其請求薪資總額二分之
          一以上，而其固定基本薪資部分僅有一萬三千五百元；另觀八十八年八、
          九、十月份以後薪資在結構上，在固定基本薪資已有改變，即以基本薪資
          作為員工薪俸之主要項目（本項目金額基本薪資從七月份一萬三千五百元
          調為為三萬六千九百元，若加計職等薪資七千五百元、職務加給七千五百
          元及交通費三千四百四十八元，共為五萬五千三百四十八元，幾乎已佔薪
          資總額之全部），兩者大有不同；又福利津貼及紅利獎金在薪資結構中，
          並非屬於每月經常性及固定數額之收入項目，與基本薪資等項目係每月可
          得領取之項目不同，顯見被上訴人八十八年八月份後確實以固定基本薪資
          作為主要薪資結構，對勞工較有穩定性之保障，上訴人僅以其前所領得薪
          資額中最高，且包含大部分非經常性收入項目之八十八年七月份薪資作為
          本件請求之依據，自非適當。
    （三）況上訴人自八十八年八月起領取薪資起算，至八十九年七月止長達有一年
          時間，並未就所受領之薪資提出異議，且被上訴人均已按其所提薪資表上
          所列應領金額已實付，為上訴人所不爭執，是以上訴人既未異議，足堪認
          定自被上訴人公司於八十八年九月成立後，兩造間對於八十八年八月間起
          之薪資結構，已達成合意，否則上訴人豈有未提出異議之理？另參照兩造
          於八十八年十一月一日所訂立之勞動契約，雙方於第六項關於「工資」約
          定，第一款約定「依勞動基準法及甲方工作規則規定辦理」；第二款約定
          「工資之調整依甲方之薪給制度定之」，有上訴人親自簽名之勞動契約可
          憑，足見雙方就工資之給付已約定依被上訴人之薪給制度定之，且上訴人
          依此方式領取薪資達一年之久，從無任何異議，是以被上訴人未短付工資
          ，應堪採信。
    （四）再按當事人於別一訴訟，所為不利於己之陳述，雖未可與民事訴訟法第二
          百七十九條第一項所謂之自認同視，然亦為證據原因。若經法院審究係與
          實際情形相符，並經對造予以援用者，非不得以為裁判之基礎（最高法院
          七十七年台上字第六四二號裁判要旨可資參照）。經查，上訴人於本院八
          十九年度勞訴字第三一號及台灣高等法院高雄分院九十年度勞上易字第六
          號請求給付工資事件中，主張其工資為每月五萬七千一百四十八元（嗣於
          八十八年十一月起，因被上訴人公司調整薪資結構，自該月起至八十九年
          七月止，上訴人每月工資調整為五萬零八十元），有上開判決書及本院八
          十九年度勞訴第三一號卷中，八十九年十二月四日言詞辯論筆錄可佐，是
          以上訴人已於前次訴訟言詞辯論時自認其薪資為五萬七千一百四十八元，
          即與八十八年八月份後之薪資單相符，而非在本件所主張之七萬二千一百
          七十三元；而上訴人僅憑八十八年七月份薪資單一紙即欲主張其薪資額為
          七萬二千一百七十三元，尚難證明被上訴人同意上訴人日後均按此標準領
          取薪資，已如前述，此外上訴人復未能提出其他具體事證證明被上訴人有
          短付薪資之情事，其起訴請求被上訴人給付如訴之聲明所示之金額及利息
          ，自無可採。原審詳予審酌各情，為上訴人敗訴之判決，並駁回假執行之
          聲請，於法核無不合。上訴意旨指摘原判決不當，求予廢棄改判，為無理
          由，應駁回其上訴。
六、據上論結，本件上訴為無理由，依民事訴訟法第四百三十六條之一第三項、第四
    百六十三條、第三百八十五條第一項前段、第四百四十九條第一項、第七十八條
    ，判決如主文。
中      華      民      國    九十二    年      三      月      十      日
                              臺灣高雄地方法院勞工法庭
~B審判長法官  陳嘉惠
~B法      官  蔡廣昇
~B法      官  胡宜如
右為正本係照原本作成。
本判決不得上訴。
中      華      民      國    九十二    年      三      月      十      日
~B法院書記官  王世雄


司法院資訊處製作；財團法人民間司法改革基金會備份。
